【裁判字號】    98,執消債更,30
【裁判日期】    990127
【裁判案由】    更生之執行
【裁判全文】
臺灣苗栗地方法院民事裁定          98年度執消債更字第30號
債  務  人  江宏育
債  權  人  台北富邦商業銀行股份有限公司
法定代理人  梁培華
債  權  人  台新國際商業銀行股份有限公司
法定代理人  吳東亮
代  理  人  江文城
債  權  人  日盛國際商業銀行股份有限公司
法定代理人  陳棠
代  理  人  黃家珍
債  權  人  誠第二資產管理股份有限公司
            （受讓慶豐商業銀行債權）
法定代理人  王裕南
送達代收人  李俊興
債  權  人  良京實業股份有限公司
法定代理人  池野淳一
債  權  人  富全國際資產管理股份有限公司
法定代理人  陳文展
債  權  人  誠第一資產管理股份有限公司
            （受讓萬泰商業銀行債權)
法定代理人  王裕南
上列當事人聲請消費者債務清理事件，本院裁定如下：
    主  文
債務人所提如附件一所示之更生方案應予認可。
債務人在未依更生條件全部履行完畢前，應受如附件二之生活限
制。
    理  由
一、按「法院得將更生方案之內容及債務人財產及收入狀況報告
    書通知債權人，命債權人於法院所定期間內以書面確答是否
    同意該方案，逾期不為確答，視為同意。同意及視為同意更
    生方案之已申報無擔保及無優先權債權人過半數，且其所代
    表之債權額，逾已申報無擔保及無優先權總債權額之二分之
    一時，視為債權人會議可決更生方案。」另按「更生方案經
    可決者，法院應為認可與否之裁定。」且「法院為認可之裁
    定時，因更生方案履行之必要，對於債務人在未依更生條件
    全部履行完畢前之生活程度，得為相當之限制。」消費者債
    務清理條例（下稱本條例）第60條第1 項、第2 項及第62條
    第1 項、第2 項分別定有明文。
二、查本件債務人聲請更生，前經本院以民國97年度消債更字第
    217 號裁定開始更生程序在案，而其所提如附件一所示之更
    生方案，經本院於98年11月27日、99年1 月11日通知債權人
    ，命債權人於文到10日內以書面確答是否同意更生方案，結
    果債權人台新國際商業銀行、台北富邦商業銀行、日盛國際
    商業銀行、誠第一資產管理股份有限公司、匯誠第二資產
    管理股份有限公司均具狀表示同意或不反對債務人之更生方
    案，其餘債權人富全國際資產管理股份有限公司未表示意見
    ，依法亦視為同意。僅債權人良京實業股份有限公司具狀表
    示反對（債權額21.79%）。則本件經全體債權人七分之六，
    代表債權額78.21%之債權人同意債務人之更生方案，依本條
    例第60條第1 項、第2 項規定，視為債權人會議可決更生方
    案；此有本院98年11月27日苗院燉民執愛98執消債更30字第
    33755 號函、99年1 月11日苗院燉民執愛98執消債更30字第
    00631 號函、送達證書、台新國際商業銀行98年12月3 日台
    新總債務協商部字第09800016622 號函、誠第一資產管理
    股份有限公司98年12月11日（收狀日期）陳報狀、台北富邦
    商業銀行98年12月14日（收狀日期）陳報狀、良京實業股份
    有限公司98年12月15日（收狀日期）陳報狀、日盛國際商業
    銀行98年12月17日陳報狀、誠第二資產管理股份有限公司
    99年1 月22日（收狀日期）陳報狀等件在卷足憑。
三、良京實業股份有限公司雖就債務人與金融機構協商成立後是
    否因不可歸責於己之事由，致履行顯有重大困難，及其有無
    對債務人逼債孔急一事爭執；然此於本院97年度消債更字第
    217 號裁定均已論斷，尚難認為更生方案有失公允。據上，
    本院認債務人所提更生方案，其條件核屬公允、適當、可行
    ，又無本條例第63條所定不應認可之消極事由存在，另依本
    條例第62條第2 項規定，就債務人在未依更生條件全部履行
    完畢前之生活程度，裁定為相當之限制，爰裁定如主文。
中    華    民    國    99    年    1     月    27    日
                        民事庭司法事務官  洪毓良
以上正本係照原本作成。
於債權人會議不同意更生方案之債權人如不服本裁定，應於裁定
送達後10日內，以書狀向本院司法事務官提出異議。
                                  書記官  張宏賓
中    華    民    國    99    年    1     月    27    日

司法院資訊處製作；財團法人民間司法改革基金會備份。
